臺灣臺北地方法院民事裁定　　　　　　　　　　　　　九十三年度勞小上字第二號
　　上　訴　人　駐友開發停車場有限公司
　　法定代理人　林建民
　　被上訴人　　甲○○
當事人間請求給付工資事件，上訴人對於民國九十二年十月二十一日本院台北簡易庭
小額民事判決（九十二年度北勞小字第六六號）提起上訴，本院裁定如下：
    主  文
上訴駁回。
第二審訴訟費用新台幣壹仟伍佰元由上訴人負擔。
    理  由
一、按對於小額程序之第一審裁判上訴，非以其違背法令為理由，不得為之；其上訴
    狀應記載上訴理由，表明下列各款事項：一、原判決所違背之法令及其具體內容
    。二、依訴訟資料可認為原判決有違背法令之具體事實，民事訴訟法第四百三十
    六條之二十四第二項、第四百三十六條之二十五條分別定有明文。又依同法第四
    百三十六條之三十二第二項準用第四百六十八條及第四百六十九條第一款至第五
    款規定，判決不適用法規或適用不當者，為違背法令，其中判決有同法第四百六
    十九條第一款至第五款所列情形之一者，為當然違背法令。是當事人於小額訴訟
    程序提起上訴，如依民事訴訟法第四百六十八條規定，以第一審判決有不適用法
    規或適用法規不當為理由時，其上訴狀或理由書應有具體之指摘，並揭示該法規
    之條項或其內容。若係成文法以外之法則，應揭示該法則之旨趣。倘為司法院解
    釋、或最高法院之判例，則應揭示該判解之字號或其內容。如以民事訴訟法第四
    百六十九條第一款至第五款情形為理由時，其上訴狀或理由書，應揭示合於該條
    款之事實。上訴狀或理由書如未依此項方法表明者，即難認為已對第一審判決之
    違背法令有具體之指摘，其上訴自難認為合法。
二、本件上訴意旨略以：本件被上訴人於任職上訴人時，上訴人明白告知公司之屬性
    為停車管理，並逐條說明僱佣契約，被上訴人亦表示可以配合，始簽訂僱佣契約
    ，惟被上訴人自九十二年三月九日起曠職，上訴人亦無法聯絡被上訴人，上訴人
    乃依勞動基準法（下稱勞基法）第十二條第六款規定，以被上訴人連續曠職三日
    以上，予以終止僱佣契約而將被上訴人開除，被上訴人直至九十二年三月十七日
    始向上訴人辦理離職手續，被上訴人無正當理由連續曠職三日以上，依勞基法第
    十二條第一款：：：於訂立勞動契約時為虛偽意思表示，使僱主誤信而有受損之
    虞者，是被上訴人之主張無理由云云，並求為判決：（一）原判決廢棄。（二）
    被上訴人在第一審之訴及假執行之聲請均駁回。
三、經查依上訴人上訴理由狀所載內容，並未具體說明原審判決有何不適用法規或適
    用法規不當之情形，並揭示該法規之條項或其內容，與首開規定及說明有違，其
    上訴自非合法。至上訴人雖提出僱用契約書及離職書各一件為證，然依民事訴訟
    法第四百三十六條之二十八規定，小額訴訟程序之當事人於第二審程序不得提出
    新攻擊或防禦方法，本院自不得審酌該新證據。本件上訴意旨既未具體說明原審
    判決有何不適用法規或適用法規不當之情形，並揭示該法規之條項或其內容，及
    合於民事訴訟法第四百六十九條所列各款之事實，尚難認對該判決之如何違背法
    令已有具體之指摘，是上訴人提起上訴，自不合法，應予駁回。
四、本件訴訟費用額，依後附計算書確定如主文第二項所載。
五、據上論結，本件上訴為不合法，依民事訴訟法第四百三十六條之三十二第二項、
    第一項、第四百四十四條第一項前段、第九十五條、第七十八條、第四百三十六
    條之十九第一項，裁定如主文。
中　　　華　　　民　　　國　　九十三　　年　　　一　　　月　　　六　　　日
                               勞工法庭     審判長法官  張靜女
                                            法      官  黃書苑
                                            法      官  張明輝
正本係照原本作成
不得抗告
中　　　華　　　民　　　國　　九十三　　年　　　一　　　月　　　六　　　日
                                            書  記  官  周其祥
計  算  書
項      目             金  額（新台幣）        備        註
第二審裁判費           壹仟伍佰元
合      計             壹仟伍佰元
